臺灣高雄地方法院刑事判決　　　　　　 96年度交易字第332號
公　訴　人　臺灣高雄地方法院檢察署檢察官
被　　　告　甲○○
選任辯護人　單文程律師
上列被告因過失傷害案件，經檢察官提起公訴（95年度偵字第28
865 號），合議庭裁定由受命法官行簡式審判程序，本院判決如
下：
    主  文
甲○○因過失傷害人，處有期徒刑參月，如易科罰金，以銀元參
佰元即新台幣玖佰元折算壹日；緩刑貳年，甲○○應自民國玖拾
陸年伍月起至玖拾柒年柒月止，按月於每月貳拾柒日前給付被害
人新台幣乙○○壹萬元，如一期未履行，全部債務視為到期。
    事  實  及  理  由
一、本件之犯罪事實及證據，除(一)犯罪事實欄補充：「甲○○於
    肇事後停留現場，立即請人代為報警，於員警前往處理尚不
    知何人肇事時，即表明係其肇事而自首。」等語。(二)證據清
    單欄增列：「高雄市政府交通局車輛行車事故鑑定委員會鑑
    定意見書1 份」外，其餘均引用檢察官聲請簡易判決處刑書
    之記載（如附件）。
二、被告行為後，如附表所示之相關法律均業經變更，並俱於民
    國95年7 月1 日施行，玆經整體比較結果，裁判時法並未較
    為有利，從而依刑法第2 條第1 項前段規定，自應適用各該
    行為時法，亦即修正前刑法至明。是核被告所為，係犯修正
    前刑法第284 條第1 項之過失傷害罪；被告未考領有適當之
    駕駛執照，駕車肇事致人受傷，應依道路交通管理處罰條例
    第86條第1 項規定加重其刑；被告於肇事後停留現場，於前
    來處理之警員查知犯罪前，即主動表明係肇事者，並願意接
    受調查裁判，除據被告陳明在卷外，告訴人當庭對此亦不爭
    執，且有交通事故談話紀錄表在卷可稽，則其乃符合自首之
    要件，應依修正前刑法第62條前段規定減輕其刑；被告同時
    有上開刑之加重、減輕事由，應先加後減之。爰審酌被告駕
    駛車輛，應謹慎注意遵守交通規則，以維其他參與道路交通
    者之安全，竟仍過失撞傷告訴人，使告訴人受有上開傷害，
    本不宜寬恕，然念其於本院審理中坦承犯行，已與告訴人當
    庭達成和解等一切情狀，量處如主文所示之刑，並諭知易科
    罰金之折算標準。又被告前未曾因犯罪受有期徒刑以上刑之
    宣告，有臺灣高等法院被告前案紀錄表1 份在卷可按，且於
    本院審理中坦承犯行，態度良好，亦與告訴人達成和解，經
    此偵審程序及罪刑之宣告，應能知所警惕，信無再犯之虞，
    本院認所宣告之刑以暫不執行為適當，爰依最高法院95年第
    8 次刑事庭會議決議意旨，逕依修正後刑法第74條第1 項第
    1 款規定（無新舊法比較問題），併予宣告緩刑2 年，以啟
    自新。次按「緩刑宣告，得斟酌情形，命犯罪行為人向被害
    人支付相當數額之財產或非財產上之損害賠償。」修正後刑
    法第74條第2 項第3 款亦定有明文，本件被告與告訴人當庭
    達成和解，被告除強制保險金外，另願賠償告訴人新台幣23
    萬元，除已經給付之8 萬元外，餘款同意以主文所示分期付
    款方法賠償告訴人，如未按期履行，願受撤銷緩刑宣告之處
    分，本院斟酌上開各項情狀後，認於被告緩刑期間課予上開
    負擔，乃為適當，爰併予宣告之。
三、據上論斷，依刑事訴訟法第273 條之1 第1 項、第299 條第
    1 項前段、第310 條之2 ，道路交通管理處罰條例第86條第
    1 項，刑法第2 條第1 項前段、第74條第1 項第1 款、第74
    條第2 項第3 款，修正前刑法第284 條第1 項前段、第62條
    前段、第41條第1 項前段，罰金罰鍰提高標準條例第1 條前
    段，修正前罰金罰鍰提高標準條例第2 條，判決如主文。
本案經檢察官陳俊秀到庭執行職務。
中　　華　　民　　國　　96　　年 　　4 　　月　　20　　日
                  交通法庭    法  官  蔡川富
以上正本證明與原本無異。
如不服本判決，應於收受送達後10日內向本院提出上訴書狀。
中　　華　　民　　國　　96　　年　　 4 　　月　　20　　日
　　　　　　　　　　　　　　　書記官　王治華
附錄本案論罪科刑法條：
中華民國刑法第284條第1項
因過失傷害人者，處6 月以下有期徒刑、拘役或5 百元以下罰金
，致重傷者，處1 年以下有期徒刑、拘役或5 百元以下罰金。
┌───────────────────────────────────────────────┐
│附表：                                                                                        │
├──────┬─────────────┬─────────────┬───────┬────┤
│相關變更條文│行為時法（下稱舊法）之內容│裁判時法（下稱新法）之內容│比  較  理  由│備    註│
├──────┼─────────────┼─────────────┼───────┼────┤
│【罰金刑貨幣│依法律應處罰金、罰鍰者，就│中華民國94年1 月7 日刑法修│刑法之貨幣單位│經按現行│
│單位之變更】│其原定數額得提高為2 倍至10│正施行後，刑法分則編所定罰│由「元（指銀元│法規所定│
│罰金罰鍰提高│倍（刑法乃係定明10倍）。第│金之貨幣單位為新臺幣。94年│）」變更為「新│貨幣單位│
│標準條例第1 │1 條所定得提高倍數之規定，│1月7日刑法修正時，刑法分則│臺幣」，且刑法│折算新臺│
│條前段、第5 │於本條例修正後制定之法律，│編未修正之條文定有罰金者，│分則之罰金數額│幣標準條│
│條與刑法施行│不適用之；本條例修正前公布│自94年1 月7 日刑法修正施行│，亦視該分則先│例第2 條│
│法第1 之1條 │之法律，於本條例修正後修正│後，就其所定數額提高為30倍│前曾修正與否，│之規定折│
│第1 項、第2 │其罰金罰鍰數額或法律經全部│。但72年6 月26日至94年1 月│分別提高3 或30│算後等值│
│項          │修正而其罰金罰鍰數額未予變│7 日新增或修正之條文，就其│倍。          │，是以新│
│            │更者，亦同。              │所定數額提高為3 倍。      │              │法並未較│
│            │                          │                          │              │有利。  │
├──────┼─────────────┼─────────────┼───────┼────┤
│刑法第33條第│罰金：（銀元）1 元以上。  │罰金：新臺幣1000元以上…。│罰金刑之下限，│舊法有利│
│5 款：罰金刑│                          │                          │由銀元10元（亦│        │
│下限變更    │                          │                          │經提高）即新臺│        │
├──────┼─────────────┼─────────────┼───────┼────┤
│【易科罰金折│犯最重本刑為5 年以下有期徒│犯最重本刑為5 年以下有期徒│易科罰金折算標│舊法有利│
│算標準變更】│刑以下之刑之罪，而受6 個月│刑以下之刑之罪，而受6 個月│準由銀元300 元│        │
│修正前刑法第│以下有期徒刑或拘役之宣告…│以下有期徒刑或拘役之宣告者│即新臺幣900 元│        │
│41條第1 項前│得以（銀元，下同）1 元以上│，得以新臺幣1000元、2000元│，提高為以新臺│        │
│段、修正前罰│3 元以下折算1 日，易科罰金│或3000元折算1 日，易科罰金│幣1000元、2000│        │
│金罰鍰提高標│。依刑法第41條易科罰金…就│。                        │元或3000元折算│        │
│準條例第2 條│其原定數額提高為100 倍折算│                          │1日           │        │
│與現行刑法第│1 日；法律所定罰金數額未依│                          │              │        │
│41條第1 項前│本條例提高倍數，或其處罰法│                          │              │        │
│段          │條無罰金刑之規定者，亦同。│                          │              │        │
├──────┼─────────────┼─────────────┼───────┼────┤
│【自首】刑法│對於未發覺之罪自首而受裁判│對於未發覺之罪自首而受裁判│被告如符合自首│舊法有利│
│第62條前段  │者，減輕其刑。            │者，得減輕其刑。          │要件，舊法係必│        │
│            │                          │                          │減輕其刑，新法│        │
│            │                          │                          │係得減輕其刑。│        │
│            │                          │                          │              │        │
│            │                          │                          │              │        │
│            │                          │                          │              │        │
│            │                          │                          │              │        │
│            │                          │                          │              │        │
│            │                          │                          │              │        │
├───┬──┴─────────────┴─────────────┴───────┴────┤
│整體比│舊法最低刑度低，且易科罰金折算標準之金額較低，且自首必減輕其刑，經整體比較結果，以舊法│
│較結果│較有利，應適用舊法                                                                    │
└───┴───────────────────────────────────────────┘
